臺灣臺中地方法院刑事裁定　　　　　　　　　　　　　　九十一年度自字第四二號
　　自　訴　人　乙○○
　　被　　　告　丙○○
　　　　　　　　甲○○
　　　　　　　　丁○○
右列被告等因詐欺案件，經自訴人提起自訴，本院裁定如左：
    主  文
自訴駁回。
    理  由
一、自訴意旨略稱：被告丙○○係永春不動產聯盟集鼎加盟店負責人，被告甲○○係
    該加盟店之配合代書，被告丁○○則係台中市○○街二一一號水湳大街社區五號
    車位之出售人。民國八十九年五月間，自訴人於水湳大街社區公佈欄見永春不動
    產集鼎加盟店出售車位之廣告，乃與被告丙○○接洽購買車位事宜，被告丙○○
    明知被告丁○○委託其出售之五號車位，業已於八十九年三月設定抵押權在案，
    竟為圖自己及被告丁○○之不法利益，故意隱瞞事實，致自訴人不疑有他，交付
    新台幣（下同）十八萬元，並依該加盟店所示由被告甲○○辦理簽約及過戶。嗣
    於九十年十一月間，自訴人接受法院之拍賣通知，始知該車位業經第三人查封聲
    請拍賣，因認被告三人涉有涉有刑法第三百三十九條第一項之共同詐欺罪嫌等語
    。
二、按法院或受命法官於自訴案件第一次審判期日前訊問及調查結果，如認為案件有
    刑事訴訟法第二百五十二條至第二百五十四條之情形者，得以裁定駁回其自訴，
    同法第三百二十六條第三項定有明文。次按刑法第三百三十九條第一項之詐欺取
    財罪，係以意圖為自己或第三人不法之所有，以詐術使人將本人或第三人之物交
    付為構成要件，所謂以詐術使人交付，必係被詐欺人因其詐術而陷於錯誤，始為
    相當，若其所用方法，不能認為詐術，亦不致使人陷於錯誤，即不構成本罪，最
    高法院四十六年台上字第二六０號判例可參。
三、自訴意旨認被告三人涉有共同詐欺取財罪嫌，無非以自訴人所購買之前述車位業
    已設定抵押權，嗣並經第三人聲請法院查封拍賣，為其論據。訊之被告三人均堅
    決否認有何詐欺取財之犯行，被告丙○○辯稱：本件買賣係另一位黃小姐經手的
    ，伊係該加盟店負責人並受被告丁○○委託代為簽訂本件買賣契約，伊願意負起
    賠償責任，賠償自訴人十八萬元等語；被告甲○○辯稱：伊只是受被告丙○○委
    託辦理過戶事宜，並未參與合約洽談，在買賣當時伊並不知道該車位有設定抵押
    權，直到收受自訴人之存證信函才獲悉等語；被告丁○○辯稱：伊沒有見過自訴
    人及被告甲○○，伊在購買該車位之後，就委託被告丙○○處理買賣事宜，一直
    到收到自訴狀才知悉此事等語。經查，被告丙○○辯稱本件買賣係另一位黃小所
    接洽一事，及被告甲○○、丁○○辯稱其二人均未參與買賣合約洽談事宜等情，
    業經自訴人當庭表示屬實（參見九十一年一月二十九日及九十一年五月十四日訊
    問筆錄），是本件車位買賣契約既非被告三人與自訴人接洽成立，實難認被告三
    人有何對自訴人施用詐術可言。參以被告丙○○已與自訴人達成調解，願全額賠
    償自訴人十八萬元，自訴人亦當庭表示不再追究被告刑責等情。足認本件應屬民
    事債務糾紛，被告三人並無為自己不法所有之意圖，亦無施用詐術使自訴人陷於
    錯誤之詐欺犯行，被告三人所為尚與刑法所規定詐欺取財罪之構成要件不符。此
    外，復查無其他積極證據足資證明被告三人有何詐欺取財之犯行，其三人犯罪嫌
    疑顯有不足，有刑事訴訟法第二百五十二條第十款之情形，依首開說明，本件自
    訴應予裁定駁回。
據上論斷，應依刑事訴訟法第三百二十六條第三項、第二百五十二條第十款，裁定如
主文。
中      華      民      國      九十一      年      七      月    十一  日
                                臺灣臺中地方法院刑事第一庭
                                    法  官  陳  文  燦
右正本證明與原本無異。
如不服本裁定應於送達後五日內向本院提出抗告狀。
                                    書記官
中      華      民      國      九十一      年      七      月    十一  日
